【裁判字號】    89,訴緝,48
【裁判日期】    890905
【裁判案由】    槍砲彈藥刀械管制條例等
【裁判全文】
臺灣臺南地方法院刑事判決                          八十九年度訴緝字第四八號
    公  訴  人  臺灣台南地方法院檢察署檢察官
    被      告  乙○○
    選任辯護人  查名邦
                曾子珍
右列被告因槍砲彈藥刀械管制條例等案件，經檢察官提起公訴（八十七年度偵字第九
三三六號），本院判決如左：
    主  文
乙○○未經許可持有制式手槍，處有期徒刑伍年肆月，併科罰金新臺幣玖萬元，罰金
如易服勞役以新臺幣玖佰元即銀元參佰元折算壹日。扣案之九０制式手槍（含彈匣壹
個，槍枝管制編號0000000000）壹枝、子彈參顆均沒收。又以加害生命之
事，恐嚇他人致生危害於安全，處有期徒刑柒月。應執行有期徒刑伍年捌月，併科罰
金新臺幣玖萬元，罰金如易服勞役以新臺幣玖佰元即銀元參佰元折算壹日。扣案之九
０制式手槍（槍枝管制編號0000000000）壹枝、子彈參顆均沒收。
    事  實
一、乙○○曾於民國七十八年間，因違反懲治盜匪條例，經本法院判處有期徒刑十二
    年，於八十三年十月六日縮短刑期假釋出獄（尚未執行完畢，未構成累犯），猶
    不知悔改。於八十七年二、三月間，許金源（綽號蜜蜂）持制式九０手槍（巴西
    ＴＡＵＲＵＳ廠製）一把、子彈九發，向乙○○借款新台幣二十萬元，並將手槍
    、子彈交給乙○○保管，自此時起乙○○即非法持有該具殺傷力之制式手槍、子
    彈。於八十七年七月二十八日六時三十分許，乙○○至台南市○○路○段一三三
    號皇喜三溫暖消費後結帳時，與該店之服務生因細故發生衝突，竟至其所有機車
    之置物箱內取出上開九０手槍，至該店大廳內，嚇令所有之服務生趴下，致所有
    之服務生心生畏懼而趴下，再往該店之天花板開了三槍，以示警告後離去。嗣於
    八十七年八月十日二十時五十分，在台南市○○街十二號三樓之三，為警查獲，
    再於同年八月十一日十時十分許，帶領警方至台南市○○路市立殯儀館對面之甘
    蔗園內取出該制式手槍一把、子彈六顆（已試射擊三顆）。
二、案經台南市警察局第二分局報請台灣台南地方法院檢察署檢察官偵查起訴。
    理  由
一、訊之被告乙○○對其於右揭時、地非法持有制式手槍、子彈及至皇嘉三溫暖開槍
    恐嚇之事實，於警、偵訊及本院審理時均坦承不諱，並據證人即皇嘉三溫暖之營
    業部副總經理甲○○於警訊中指述甚詳，復有被告開槍後之現場相片六張附卷可
    稽。且有手槍一枝、子彈六顆等物扣案可資佐證，上開手槍及子彈經送內政部警
    政署刑事警察局鑑驗，認手槍係巴西ＴＡＵＲＵＳ廠製口徑９ＭＭ半自動手槍，
    槍管內具陸條右旋來復線，機械性能良好，具有殺傷力；子彈六顆（試射三顆）
    ，均為制式口徑９ＭＭ自動手槍用子彈，認均具有殺傷力等情，業據該局以八十
    七年八月二十一日刑鑑字第五九六八０號鑑驗通知書函明存卷，本件事證已甚明
    確，被告上開犯行堪以認定。
二、被告未經許可持有制式手槍及有殺傷力之子彈，核其所為，係犯槍砲彈藥刀械管
    制條例第七條第四項、第十一條第四項之未經許可持有手槍罪、未經許可持有彈
    藥罪、及刑法第三百零五條恐嚇危害安全罪；被告於同一時地，一行為同時持有
    上開槍彈而觸犯上開槍砲彈藥刀械管制條例第七條第四項、第十一條第三項之二
    罪名，為想像競合犯，應依法從情節較重之未經許可持有手槍罪處斷；又被告於
    同一時地，對多名服務人員開槍恐嚇危害安全，亦係以一行為觸犯數個相同之恐
    嚇危害安全罪，亦應從一重之恐嚇危害安全罪處斷（公訴人漏未論及此部分，容
    有未洽，附此敘明）。其所犯上開未經許可持有手槍罪及恐嚇危害安全罪二罪，
    犯意各別，構成要件亦殊，應分論併罰。爰審酌被告犯罪之動機、目的、手段、
    所生危害、犯罪後態度良好等一切情狀，處如主文所示之刑，併就罰金部分諭知
    易服勞役之折算標準，並定其應執行之刑，以資懲儆。
三、又按槍彈藥刀械管制條例第十九條第一項規定犯第七條之罪，經判處有期徒刑
    者，應於刑之執行完畢或赦免後，令入勞動場所，強制工作，其期間為三年，惟
    此項規定不問對行為人有無預防治其社會危險性之必要，一律宣付強制工作三年
    ，限制其中不具社會危險性之受處分人之身體、自由部分其所採措施與所欲達成
    預防矯治之目的及所需程度，不合憲法第二十三條所定之比例原則，自八十七年
    十二月十八日司法院大法官會議著有第四七一號解釋公布之日起不予適用，而犯
    該條例第十九條第一項所列舉之罪，依個案情節符合比例原則部分，固應適用該
    條例宣告保安處分；至不合部分而應宣告保安處分者，則仍由法院斟酌刑法第九
    十條第一項規定之要件依職權為之，司法院大法官會議著有第四七一號解釋可資
    參照。查本件被告雖曾犯懲治盜匪條例罪，經法院判處有期徒刑十二年，於八十
    三年十月六日縮短刑期假釋出監，尚未執行完畢，有本院被告全國前案紀錄表在
    卷可稽，惟考量被告並未持前揭槍、彈傷害他人，且犯後坦承犯行態度良好，倘
    對其為刑之宣告，尚非不能達教化之效，應已足以矯治被告對社會之危險性，依
    其所為之前揭行為之嚴重性程度，及被告所表現之危險性、及對其未來行為之期
    待性等情節，若直接適用該條例第十九條所定，尚與憲法第二十三條所定之比例
    原則不符，是本院認被告尚無強制工作之必要，爰不另為強制工作之諭知，併此
    敘明。至於扣案制式手槍一枝（含彈匣一個，槍枝管制編號000000000
    0）、子彈三顆為違禁物，均依法宣告沒收。另有子彈三顆業經試射，已不具殺
    傷力，非違禁物，無從一併宣告沒收，併此陳明。
據上論斷，應依刑事訴訟法第二百九十九條第一項前段，槍砲彈藥刀械管制條例第七
條第四項、第十一條第四項，刑法第十一條前段、第三百零五條、第五十五條、第四
十二條、第五十一條第五款、第三十八條第一項第一款，罰金罰鍰提高標準條例第一
條前段、第二條，判決如主文。本案經檢察官陳昆廷到庭執行職務。
中    華    民    國      八十九    年      九        月      五        日
                              臺灣臺南地方法院刑事第三庭
                                      法  官  林淑婷
右正本證明與原本無異
如不服本判決應於送達後十日內向本院提出上訴狀
                                      書記官  董挹棻
中    華    民    國      八十  九  年     九         月    六          日
附錄本案論罪科刑法條全文：
槍砲彈藥刀械管制條例第七條第四項：
未經許可，持有、寄藏或意圖販賣而陳列第一項所列槍砲、彈藥者，處五
年以上有期徒刑，併科新台幣一千萬元以下罰金。
槍砲彈藥刀械管制條例第十一條第四項：
未經許可，持有、寄藏或意圖販賣而陳列第一項所列槍枝者，處一年以上
七年以下有期徒刑，併科新台幣七百萬元以下罰金。
刑法第三百零五條：
以加害生命、身體、自由、名譽、財產之事，恐嚇他人致生危害於安全者
，處二年以下有期徒刑、拘役或三百元以下罰金。


司法院資訊處製作；財團法人民間司法改革基金會備份。
